臺灣新竹地方法院刑事裁定
111年度撤緩字第23號
聲  請  人  臺灣新竹地方檢察署檢察官
受  刑  人  鍾欣妤



上列聲請人因受刑人業務侵占案件（本院110年度竹簡字第675號
），聲請撤銷緩刑之宣告（111年度執聲字第114號），本院裁定
如下：
    主  文
本院一一０年度竹簡字第六七五號判決對鍾欣妤所為緩刑肆年之
宣告撤銷。
    理  由
一、聲請意旨略以：受刑人鍾欣妤因犯侵占案件，經本院於民國
    110年9月30日以110年度竹簡字第675號，判處有期徒刑1年
    ，宣告緩刑4年，並應依判決附表二所示和解內容履行向告
    訴人彭郁錦給付新臺幣（下同）67萬元，於110年11月9日確
    定。本件業於110年12月28日發函通知受刑人之住居所等址
    ，應依判決二所示之方式及內容，向告訴人支付67萬元，有
    送達證書可稽。惟聲請人於111年1月20日收受告訴人之書狀
    ，陳報自111年1月10日起受刑人即未依約定支付，故聲請撤
    銷緩刑宣告。本件受刑人審判時已考量自身經濟狀況於該條
    件下可以履行負擔，以換取緩刑寬典，亦知法院將以該給付
    作為緩刑宣告之負擔條件，復知悉如逾期未履行，得撤銷緩
    刑宣告等情均甚明，本不待聲請人告誡或告訴人通知即應按
    時履行，不得諉為不知，足認受刑人故意遲不履行，已無恪
    遵相關規定之可能性，足認所受緩刑宣告難收預期效果，違
    反刑法第74條第2項第3款所定負擔情節重大，已合於刑法第
    75條之1第1項第4款所定撤銷緩刑宣告之原因，爰依刑事訴
    訟法第476條規定聲請撤銷等語。
二、按緩刑宣告，得斟酌情形，命犯罪行為人向被害人支付相當
    數額之財產或非財產上之損害賠償；又受緩刑之宣告，而有
    違反第74條第2項第1款至第8款所定負擔情節重大，足認原
    宣告之緩刑難收其預期效果，而有執行刑罰之必要者，得撤
    銷其宣告，刑法第74條第2項第3款、第75條之1第1項第4款
    分別定有明文。
三、經查：
(一)受刑人鍾欣妤因業務侵占案件，前經本院於110年9月30日，
    以110年度竹簡字第675號判決受刑人犯業務侵占罪，處有期
    徒刑1年，緩刑4年，並應依該判決附表二所示和解內容履行
    ，即應依本院110年度附民字第231號和解筆錄，給付告訴人
    彭郁錦67萬元整，分44期，每期1萬5千元，最後1期2萬5千
    元，自110年6月10日起至114年1月10日止，於每月10日前，
    由受刑人匯入告訴人指定之帳戶內，直至全部清償完畢為止
    ，如有一期不履行，視為全部到期，該案已於110年11月9日
    確定，緩刑期間自110年11月9日起至114年11月8日止等情，
    有該案刑事簡易判決書及臺灣高等法院被告前案紀錄表在卷
    可稽。惟受刑人於111年1月10日即未依上開和解內容給付，
    經告訴人具狀向臺灣新竹地方檢察署檢察官聲請撤銷緩刑宣
    告，此有告訴人出具之申請狀及所附存摺影本在卷可稽，並
    據告訴人於111年3月28日本院訊問時到庭陳明在卷。而受刑
    人嗣於111年2月10日、111年4月11日，雖有再各匯款給付告
    訴人1萬5千元，此有受刑人提出之匯款證明資料及本院向告
    訴人確認之公務電話紀錄表在卷可參。惟受刑人迄於111年6
    月14日，仍未給付111年1月份、111年3月份所積欠之分期款
    ，且111年5月份、111年6月份之分期款亦均未按期給付，此
    有本院於111年5月26日、111年6月14日與告訴人聯繫確認之
    公務電話紀錄表在卷可查。是受刑人並未依上開判決所諭知
    應向告訴人支付損害賠償之緩刑條件（即該判決附表二所示
    和解內容）履行，受刑人已有違反上開判決依刑法第74條第
    2項第3款規定所定負擔之事實，堪以認定。
(二)受刑人於上開案件審理時，既已衡酌自身之經濟狀況及清償
    能力，並取得告訴人對其依和解內容履行之信賴而與之達成
    和解，本院方諭知緩刑宣告，並依刑法第74條第2項第3款規
    定，定其應依本院110年度附民字第231號和解筆錄之和解內
    容履行之負擔，足見上開向告訴人支付財產上損害賠償之條
    件，為本院對於受刑人宣告緩刑之重要參考。詎受刑人竟悔
    棄對告訴人之承諾，且無視緩刑所定負擔之效力，自111年1
    月10日起即屢有未依上開和解內容履行之情形，顯見其漠視
    上開刑事確定判決之效力，未能珍惜國家及告訴人給予其自
    新之機會。且受刑人經本院於111年3月28日、111年4月18日
    2次合法傳喚其到庭陳述意見，亦均不到庭，此有本院送達
    證書及刑事報到單在卷可參。告訴人亦陳稱受刑人開始未給
    付後，均未與其聯絡，此有本院訊問筆錄可參。據上，足見
    受刑人態度消極，顯無履行前揭緩刑負擔之誠意，且其未依
    上開判決履行前揭緩刑所附條件，影響告訴人之權益甚鉅，
    堪認受刑人違反緩刑所定負擔之情節實屬重大。從而，本院
    認上開判決對受刑人宣告之緩刑已難收其預期效果，而有執
    行所宣告刑罰之必要，符合刑法第75條之1第1項第4款之規
    定，是聲請人聲請撤銷緩刑之宣告，經核於法並無不合，應
    予准許。
四、依刑事訴訟法第476條之規定，裁定如主文。
中　　華　　民　　國　　111 　年　　6 　　月　　30　　日
                  刑事第八庭  法  官  廖素琪
以上正本證明與原本無異。
如不服本裁定，應於裁定送達後5日內向本院提出抗告狀。
中　　華　　民　　國　　111 　年　　6 　　月　　30　　日
                              書記官  田宜芳